臺灣高等法院高雄分院刑事判決　　　　　　　　　　九十三年度上訴字第八九五號
　　上　訴　人
　　即　被　告　丙○○
　　　　　　　　丁○○
　　　　　　　　壬○○
　　右　一　人
　　選任辯護人　周村來律師
　　　　　　　　周元培律師
　　上　訴　人
　　即　被　告　丑○○
　　選任辯護人　林樹根律師
　　　　　　　　邱麗妃律師
　　　　　　　　莊雯琇律師
右上訴人因常業竊盜案件，不服臺灣高雄地方法院九十三年度訴字第五七二號中華民
國九十三年七月二十九日第一審判決（起訴案號：臺灣高雄地方法院檢察署九十二年
度偵字第二三五０三號、第二三五０四號、第二四九八０號、九十三年度偵字第五０
一四號），提起上訴，本院判決如左：
      主  文
原判決關於丙○○、丁○○、壬○○、丑○○部分撤銷。
丙○○共同以犯竊盜罪為常業，處有期徒刑陸年，應於刑之執行前令入勞動處所強制
工作參年，扣案如附表三所示之物沒收。
丁○○共同以犯竊盜罪為常業，處有期徒刑伍年，應於刑之執行前令入勞動處所強制
工作參年，扣案如附表四所示之物沒收。
壬○○共同以犯竊盜罪為常業，處有期徒刑貳年，應於刑之執行前令入勞動處所強制
工作參年，扣案如附表五所示之物沒收。
丑○○共同以犯竊盜罪為常業，累犯，處有期徒刑貳年陸月，應於刑之執行前令入勞
動處所強制工作參年，扣案如附表六所示之物沒收。
      事  實
一、丑○○曾於民國八十六年間因違反槍砲彈藥刀械管制條例、毒品危害防制條例及
    偽造文書等案件，經本院判處有期徒刑一年六月確定，另因妨害兵役案件，經本
    院判決有期徒刑七月確定，二案定執行刑為有期徒刑二年，自八十九年八月五日
    入監服刑，於九十年十一月十六日縮短刑期假出獄，於九十一年三月十八日保護
    管束期滿，假釋未經撤銷，以已執行完畢論。
二、丙○○分別與丁○○、甲○○（業經撤回上訴而告確定）共同基於常業竊盜及意
    圖為自己不法所有，以恐嚇使人交付財物之概括犯意聯絡，組成竊車勒贖集團，
    丙○○與丁○○於附表一編號一至八八、編號九一、編號一五一至一七九所示時
    間、地點（合計一一八件）；丙○○與甲○○於附表一編號八九、九十、九二至
    九五、九七至一百、一０二至一０八、一一０、一一一、一一三至一二三、一二
    六、一二七、一二九至一三五、一三七至一四三、一四五、一四七、一四九、一
    八０至一八八、一九一至一九二所示之時間、地點（合計六○件）；由丙○○、
    丁○○（丙○○與甲○○犯案時，由丙○○下手，甲○○把風；丙○○與丁○○
    犯案時，其中一人下手行竊，另一人把風）持客觀上足認對人之身體、生命具危
    險性，可供凶器使用之Ｔ字型扳手等工具（其中扣案之九支Ｔ型扳手為丙○○與
    甲○○出資購買，另有Ｔ型扳手為丁○○持有而於被查獲前即丟棄），或以損壞
    車鎖（或含電門鎖、車門鎖）之方式，竊得如附表一前開編號之被害人庚○○等
    一百七十八人所有之自小客車，並足生損害於附表一所示各該編號中有提出告訴
    之被害人，得手後先將之藏匿，並於車上取得失主聯絡電話號碼後，由丙○○、
    甲○○（渠二人共同犯案）；丙○○、丁○○（渠二人共同犯案）或以公共電話
    、或分別使用附表一所示之行動電話門號、手機（詳如附表一渠等犯案部分）撥
    打被害人聯絡電話號碼，恫嚇稱：車子在其手上，倘不按照指示匯款，則不告知
    車輛所在或予以解體變賣等語，致部分被害人（車主）恐車輛遭解體或變賣而心
    生畏懼，遂依其指示將贖款匯入丙○○等人事先購得如附表一所示戶名為何雅萍
    、李協峰、洪宜坤、劉進成、陳永言、廖本輝、李靜惠、黃錦宏、陳茂雄、呂進
    順、蔡鎮揚、林子禾、鄞逢春、許正義、黃家瑜、呂曉蘋、李素月、馮耀武、潘
    鳳武、郭峻旭等人頭帳戶內，或指示被害人前往大順路橋下，將贖金放在指定之
    某貨車上，渠等（視丙○○與甲○○或丁○○犯案）再持上開「人頭帳戶」之金
    融卡至不特定金融機構自動櫃員機提領或至該某貨車上取款後朋分花用（丙○○
    、甲○○犯案時，丙○○分七成、甲○○分三成，十月起，丙○○分六成，甲○○分四成；丙○○、丁○○犯案時，二人平分），另部分被害人則未予理會而未
    匯款（被害人支付金額、將贖金放置貨車上、部分未支付款項等情，均如附表一
    各該編號欄所示）。
三、丁○○、壬○○及丑○○，亦共同基於常業竊盜之犯意及意圖為自己不法所有之
    概括犯意聯絡，共組竊車勒贖集團，丁○○並承續前揭犯意，於附表一編號九六
    、一０一、一０九、一一二、一二四、一二五、一二八、一三六、一四四、一四
    六、一四八、一五０所示時間、地點（合計一二件），由丁○○持客觀上足認對
    人之身體、生命具危險性，可供凶器使用之Ｔ字型扳手等工具（業經丁○○於被
    查獲前丟棄），以損壞車鎖（或含電門鎖、車門鎖）之方式，竊得附表一前開編
    號之被害人戊○○等十二人所有之自小客車，並足生損害於附表一所示前開編號
    中有提出告訴之被害人，壬○○、丑○○則擔任把風，得手後先將之藏匿，並於
    取得失主聯絡電話號碼後，由丁○○以附表一前開編號欄所示之行動電話門號、
    手機，撥打被害人聯絡電話號碼恫嚇稱：車子在其手上，倘不按照指示匯款，則
    不告知車輛所在或予以解體變賣等語，致被害人戊○○等人恐車輛遭解體或變賣
    而心生畏懼，遂依其指示將贖款匯入丁○○等人事先購得之廖本輝、許正義人頭
    帳戶內（被害人匯款金額、帳戶情形均如附表一前該編號所示）。丁○○等人再
    持上開「人頭帳戶」之金融卡至不特定金融機構自動櫃員機提領朋分花用。
四、丁○○與壬○○二人亦共同承續前揭常業竊盜之犯意、及恐嚇取財之概括犯意聯
    絡，於附表一所示一八九、一九０所示之時間、地點（合計二件），由丁○○持
    客觀上足認對人之身體、生命具危險性，可供凶器使用之Ｔ字型扳手等工具（該
    工具業經丁○○於被查獲前丟棄），以損壞車鎖（或含電門鎖、車門鎖）之方式
    ，竊得被害人己○○、徐俊彥所有之自小客車，壬○○負責把風，得手後先將之
    藏匿，並於取得失主聯絡電話號碼後，由丁○○使用附表一前開編號欄所示之行
    動電話門號、手機，撥打被害人聯絡電話號碼恫嚇稱：車子在其手上，倘不按照
    指示匯款，則不告知車輛所在或予以解體變賣等語，致被害人徐俊彥恐車輛遭解
    體或變賣而心生畏懼，遂依其指示將贖款匯入附表一編號一九０所示人頭帳戶內
    。丁○○等人再持上開「人頭帳戶」之金融卡至不特定金融機構自動櫃員機提領
    朋分花用，另己○○則拒絕付款。
五、嗣經警以自小客車車主辛○○、癸○○所提供之電話通聯紀錄，查得上開行動電
    話使用人為丙○○及丁○○，再依法監聽，得知壬○○、丑○○及甲○○三人犯
    案，遂於九十二年十一月十九日拘提丙○○、甲○○二人到案，並分別在渠二人
    租來行竊所用之小客車上及由甲○○帶警至屏東縣萬丹鄉廣安村廣安二二之四號
    查扣附表二甲、乙所示之物（所有人詳備註欄），復至屏東市○○○路○段三三
    六巷及二三一巷等二處匿置贓車處起獲Ｆ６─二四一七號等二輛自小客贓車，丙○○繼於九十二年十二月三日經檢察官發交警方，而帶同警方至高雄市○○區○○路五十八之二號七樓租住處查扣手機一支（即附表二、甲、編號十四），嗣於
    同年十二月八日警方拘提丁○○、壬○○到案，並扣得附表二編號丙、丁所示之
    物（所有人詳備註欄），因而查獲上情。
六、案經乙○○等人（即汽車所有權人或持有人，詳如附表一各編號所示犯罪手法欄
    中所標示提出告訴部分）訴由高雄縣政府警察局刑警大隊報告台灣高雄地方法院
    檢察署檢察官偵查起訴。
      理  由
一、訊據被告丙○○、丁○○、壬○○、丑○○，被告丙○○對右揭事實坦承不諱；
    被告丁○○、壬○○對附表一各該欄記載渠等參與之犯罪事實亦坦承不諱，惟渠
    二人對犯罪事實欄三所示部分，供稱：丑○○並未參與，另壬○○辯稱：伊只擔
    任把風，未下手實施竊車，亦未撥打恐嚇被害人之電話云云；被告丑○○則否認
    前開附表三所示之犯行，辯稱：伊只有二、三次載壬○○去找丁○○，載到那邊
    就走了云云。
二、被告丙○○自白前開犯罪事實部分，經核分別與共犯丁○○、甲○○供述情節相
    符，另被告丁○○、壬○○自白前開犯罪事實部分，經核渠等供述與共犯丙○○
    （丁○○部分）部分均相符合，至於犯罪事實欄三部分，雖丁○○、壬○○於本
    院供稱：丑○○未參與云云，惟渠二人此部分供述不足採信（詳如後丑○○部分
    論述），且經附表一所載丙○○、丁○○、壬○○參與犯罪各該編號所示被害人
    指訴明確，復有九十二年十一月十九日查獲丙○○時之扣押物品目錄表、甲○○
    及丙○○租用作為犯案之自小客車照片、九十二年十一月十九日查獲甲○○時之
    扣押物品目錄表、贓車照片（F6─2417、C3─9672）二張、000000000
    0行動電話通聯紀錄、甲○○筆記簿影本、被害人子○○置於車上遭竊之鉛筆袋
    及硬幣照片、贓物認領保管收據、車輛協尋證明單、車輛竊盜個別查詢記錄表、
    查獲丁○○時之扣押物品目錄表、查獲壬○○時之扣押物品目錄表、扣案之
    NOKIA 行動電話手機照片、0000000000、0000000000、0
    000000000、0000000000、0000000000、000
    0000000行動電話通聯紀錄、銀行或郵局之電匯單影本等在卷可資佐證，
    事證明確，被告壬○○雖辯稱：伊只把風且未打電話勒贖被害人云云，惟被告壬○○知悉竊車係為勒贖之用，且亦分得贓款，顯係以共同參與犯罪之意而實施犯
    罪行為一部分，自應負共同正犯之責，所辯不足採信，被告丙○○、丁○○、壬○○等人此部分之犯行可堪認定。
三、另被告丑○○則矢口否認有何犯罪事實欄三所載之犯行，辯稱：伊不認識被告丁○○，僅係開車載被告壬○○外出二、三次，不知他們是去偷車云云；惟查：
（一）被告丑○○確實參與此部分犯行之事實，業據共同被告丁○○於九十二年十二
    月八日警訊中供稱：自九十二年六月中旬起至同年八月中旬止，與綽號「阿生」
    之壬○○及丑○○共同犯案，使用之人頭帳是「廖本輝」、「許正義」；使用之
    勒贖行動電話是0000000000。均由伊下手行竊，而壬○○及丑○○在
    旁把風。如果是三個人犯的案，伊及壬○○各分四成，丑○○分二成等語甚詳。
    共同被告壬○○於九十三年二月十七日警訊中，對於員警提示自九十二年六月十
    八日起至八月十八日止之十二件竊車之犯罪事實，係與丁○○、丑○○共同犯罪
    之事實，亦表示沒有意見。被告丑○○雖辯稱：丁○○、壬○○於警訊中之供述
    ，係被告以外之人在審判外之陳述，並無證據能力云云。惟查：本件證人即共同
    被告丁○○、壬○○於原審審理時已到庭證稱：警訊時之供述並未遭受刑求或非
    法取供（見原審九十三年六月二十五日第十二、十九頁筆錄），且壬○○與丁○○於警訊中為上開供述時，被告丑○○並未在現場，惟於原審審理時，被告丑○○始終在庭，證人丁○○、壬○○自有可能因人情壓力或朋友情誼，為迴護被告
    丑○○而為有利於被告丑○○之不實證述，以前揭客觀環境及再參酌有關監聽譯
    文之論述（詳如後述），證人丁○○、壬○○於警訊中之供述應具有較可信之特
    別情況，依前揭說明，自有證據能力。
（二）另依據警方監聽共同被告丁○○所使用之0000000000行動電話通聯
      顯示：九十二年八月十三日二時三十三分許，丁○○與壬○○通話，表示：「
      『東龍』車上工具拿下來」等語（見警訊卷第一三六頁）。對此部分之監聽譯
      文，被告丁○○供稱：這通電話是與壬○○、丑○○開車外出犯案，在路邊找
      犯案目標時，因竊車工具Ｔ型板手放在丑○○車上忘記帶下來，乃以電話聯絡
      壬○○去拿工具（見同日警訊筆錄）。以上電話通聯內容業經本院當庭勘驗無
      誤，有勘驗筆錄可憑，辯護意旨雖以：八月十三日監聽通聯紀錄所示雖與編號
      一四八之犯罪時間相符，但依編號一四八犯罪地點在高雄市○鎮區○○路與二
      聖路口，卷附監聽通聯紀錄表則記載八月十三日凌晨二時十三分所監聽電話基
      地台位置在高雄市左營區○○○路九七二號三樓，二地相距甚遠，不足為丁○○、壬○○警訊自白之佐證云云。惟查附表一編號一四八行竊地點雖在前鎮區
      ○○路與二聖路口，與監聽電話基地台位置在左營區，有所不同，然被告丁○○、壬○○與丑○○三人既係開車找尋作案目標，其在左營區駕車嗣行至前鎮
      區被害人失竊地點行竊，與情理上並無悖離之處，自足為被告丁○○、壬○○
      警訊時供述丑○○參與十二件竊車勒贖一節之佐證，又辯護意旨指稱：監聽譯
      文九十二年八月十日、八月十二日、八月二十日，與起訴書前開附表一所列犯
      罪時間對照，並無九十二年八月十日、八月十二日、八月二十日之竊盜犯行部
      分，惟該三日之監聽譯文本院並未將之採為不利被告丑○○之證據，併此敘明
      。
（三）又以前揭九十二年八月十三日之監聽內容顯示，共同被告丁○○曾指示壬○○
    到被告丑○○之車上拿竊車之工具，已如前述。顯見被告丑○○在此之前已有參
    與竊車之行為，否則豈會負責攜帶或保管重要之犯罪工具。況參以共同被告丁○○於第一次警訊時已供稱：因沒有工作，沒有收入才犯案，壬○○第三次警訊筆
    錄亦稱：都是因為丁○○欠我一筆錢沒辦法還，丁○○才邀我犯案，得手後慢慢
    還我錢等語，顯見丁○○、壬○○均急需錢財，若非被告丑○○確實參與犯案，
    丁○○豈會同意與壬○○、丑○○間以前揭方式分配恐嚇得來之款項？再參以壬○○、丁○○與丑○○間並無仇怨，倘被告丑○○未實際參與竊案，而是共同被
    告丁○○、壬○○於警訊時故意誣陷，何以共同被告丁○○、壬○○未向警方表
    示被告丑○○參與之犯行係十四件，而僅有十二件？由此亦足以證明，被告丑○○實際參與之犯行確實係附表一所載其中之十二件，共同被告丁○○、壬○○才
    會在警訊時為相同之陳述。
（四）被告丑○○又辯稱：起訴書所載之犯罪期間，伊在高雄鳳山青年夜市擺地攤，
    每個禮拜除星期二外，其餘六天均在該夜市擺地攤，根本無法跟丁○○、壬○○
    二人於起訴書所載之時間一起去偷車。並且提出證人張朝榮、張耀生二人之證詞
    以資佐證。惟查：
  (1)被告丑○○於原審九十三年四月二日第一次準備程序時並未作此不在場辯解，嗣
    於同年月二十四日第二次準備程序中始提出此項抗辯，其真實性已令人質疑。
  (2)又本件檢察官起訴被告丑○○與丁○○、壬○○共同竊車之時間為九十二年六月
    至八月間，依證人張朝榮之證述：鳳山青年夜市係自九十三年一月始改為每星期
    六天夜市，在此之前，一星期僅有三天夜市等語，核與證人張耀升證述之情節相
    符（見原審九十三年六月二十五日筆錄）。從而，被告丑○○辯稱：當時每個禮
    拜有六天均在鳳山青年夜市擺地攤云云，即與事實不符。
  (3)另證人張朝榮於原審又證稱：九十二年六至八月間，伊僅係臨時到鳳山青年夜市
    租了三次場地擺攤，有遇過丑○○（見同日筆錄）；而證人張耀升亦證稱：伊是
    九十二年三月至十月間在鳳山青年夜市擺地攤，當時每個禮拜只有三次，伊只有
    去擺二次，但有時自己也沒去，因此無法確定被告丑○○是否每個禮拜三天都有
    去等語（見同日筆錄）。是依上開證人張朝榮、張耀升之證述，亦不足以證明被
    告丑○○於鳳山青年夜市每星期開市三天之期間，每天均在夜市擺地攤之事實。
    從而，證人張朝榮、張耀升前開證詞，亦不足為被告丑○○有利之認定。
（五）綜上所述，被告丑○○辯稱並未參與竊車勒贖之犯行，自不足採信。此外，復
    有共同被告丁○○於警訊中指認一起犯案之被告丑○○之照片及通聯譯文附卷可
    資佐證，此部分之事證明確，被告丑○○之犯行亦堪認定。
四、按刑法第三百二十二條規定以犯竊盜為常業罪，只須有賴竊盜為業之意思，而有
    事實之表現為已足，不以藉竊盜為唯一營生方法為必要，縱令被告尚有其他職業
    ，亦無礙其以竊盜為常業罪之成立，最高法院八十五年度臺上字第五一○號判例
    可資參照。本件被告丙○○共計參與行竊一百七十八件；被告丁○○計一百三十
    二件；被告壬○○及丑○○亦分別高達十四件及十二件，渠等竊得之贓物數量、
    價值均甚為可觀。更於犯案前另事先購得人頭帳戶，作為勒贖匯款之用，顯係藉
    竊取他人財物之方式營生，並以之為常業。渠等竊車時損壞如附表一各該編號所
    列提出告訴之被害人汽車門鎖（或車門鎖或電門鎖），足生損害於各該被害人（
    或持有人），所為係犯刑法第三百五十四條第一項之毀損罪，又以加害財產（汽
    車）之事恐嚇被害人使被害人交付財物（或未交付財物），係犯同法第三百四十
    六條第一項、第三項恐嚇取財罪既遂、未遂罪（被害人未匯款部分）。被告丙○○與被告丁○○就附表一編號一至八八、編號九一、編號一五一至一七九所示之
    犯行；被告丙○○與甲○○就附表一編號八九、九十、九二至九五、九七至一百
    、一０二至一０八、一一０、一一一、一一三至一二三、一二六、一二七、一二
    九至一三五、一三七至一四三、一四五、一四七、一四九、一八０至一八八、一
    九一至一九二所示之犯行，被告丁○○、壬○○與丑○○就附表一編號九六、一
    ０一、一０九、一一二、一二四、一二五、一二八、一三六、一四四、一四六、
    一四八、一五０所示之犯行，被告丁○○與被告壬○○就附表一編號一八九、一
    九０所示之犯行；分別有犯意聯絡及行為分擔，均應論以共同正犯。被告五人多
    次恐嚇取財（含既、未遂）、毀損犯行，時間緊接，手法相同，觸犯構成要件相
    同之罪名，顯係基於概括犯意反覆為之，雖有部分被害人並未因此匯款而未遂，
    仍應依刑法第五十六條規定，論以連續恐嚇取財既遂、連續毀損罪，並依法加重
    其刑。又所犯常業竊盜及連續恐嚇取財、連續毀損三罪間，具有方法與目的之牽
    連關係，應依刑法第五十五條後段之規定，從一重依常業竊盜罪論處。被告丑○○曾於民國八十六年間因違反槍砲彈藥刀械管制條例、毒品危害防制條例及偽造
    文書等案件，經本院判處有期徒刑一年六月確定，另因妨害兵役案件，經本院判
    決有期徒刑七月確定，二案定執行刑為有期徒刑二年，自八十九年八月五日入監
    服刑，於九十年十一月十六日縮短刑期假出獄，於九十一年三月十八日保護管束
    期滿，假釋未經撤銷，以已執行完畢論，此有台灣高等法院被告全國前案紀錄表
    及台灣高雄地方法院檢察署刑案資料查註紀錄表各一份在卷可佐。其前受有期徒
    刑之執行完畢後，五年內再犯本件有期徒刑以上之罪，為累犯，應依刑法第四十
    七條之規定，加重其刑。公訴人雖未就被告丙○○、丁○○、壬○○、丑○○涉
    犯毀損罪部分起訴，惟此部分與前揭有罪部分，有裁判上一罪之關係，為起訴效
    力所及本院自得一併審理之。
五、原審為被告等論罪科刑之判決，固非無見，惟查壬○○並未與丙○○、甲○○
    共同犯案，原審事實欄認定壬○○與前開二人共同基於常業竊盜犯意組成竊車勒
    贖集團，即有違誤；原審理由欄中認定附件（即附表一）編號九一該案係由丙○○、丁○○共同為之，然該編號被告欄仍列有甲○○為共犯，亦有矛盾；被
    告丙○○等四人尚有犯毀損罪，原審未予認定亦有未當；起訴書犯罪事實認被
    告丙○○、丁○○、壬○○、丑○○四人與甲○○間，就附表一所示之犯行，均
    有犯意聯絡，原審認定丙○○等四人犯意聯絡部分，如附表一所載，就其餘部分
    未予認定，亦未明理由，亦有已受請求未予裁判之違誤。被告丙○○、丁○○
    、壬○○上訴意旨，以原判決量刑過重，被告丑○○上訴意旨否認犯罪，指摘原
    判決不當，固無理由，惟原判決既有可議，自應予撤銷改判，審酌被告四人均正
    值青壯，竟不思以勞力謀生，以竊取他人財物為業，犯罪所得不低，且於竊得贓
    車之後，復以電話恐嚇被害人勒贖財物，造成被害人極大心理之壓力，影響社會
    治安甚鉅，並考量被告丙○○、丁○○犯案次數分別高達一百七十八件、一百三
    十二件；而被告壬○○、丑○○犯案次數亦分別為十四件及十二件，以及被告丙○○、丁○○及壬○○犯後坦承犯行，態度尚稱良好，而被告丑○○犯後仍飾詞
    矯辯，毫無悔意等一切情狀，分別量處如主文所示之刑。
六、又按竊盜犯贓物犯保安處分條例第三條第一項規定：「十八歲以上之竊盜犯、贓
    物犯，有左列情形之一者，得於刑之執行前，令入勞動場所強制工作：一、有犯
    罪習慣者。二、以犯竊盜罪或贓物罪為常業者」，旨在對嚴重職業性犯罪及欠缺
    正確工作觀念或無正常工作因而犯罪者，強制其從事勞動，學習一技之長及正確
    之謀生觀念，使其日後重返社會，能適應社會生活。被告四人既係以犯竊盜罪為
    常業，爰依前開規定，同時宣告於刑之執行前令入勞動處所強制工作，以矯正常
    業竊盜惡習。被告壬○○雖辯稱只參與十四次，諭知保安處分實與適當性、相當
    性原則相違云云，惟壬○○、丑○○實施之次數固較於其他共犯為少，惟就客觀
    常情而論，犯案次數高達十數件，實已達到嚴重職業性犯罪之程度，已如前述，
    本院認仍有諭知保強制工作之必要，又如附表三、四、五、六所示之物，分別為
    被告丙○○等四人或渠等共犯所有，供犯罪所用之物，業據被告等人陳明在卷，
    均應依刑法第三十八條第一項第二款之規定宣告沒收。至於其餘被告所用之人頭
    帳戶之金融卡、行動電話門號、手機，或因被告供稱已丟棄、或為提款機吃掉，
    或因查無實據為渠等或共犯所有，另如附表二扣案無備註其餘物品亦因無證據足
    認供犯罪所用或為被告所有，爰不予沒收。
七、公訴意旨以被告丙○○、丁○○、壬○○、丑○○四人與甲○○對於附表所示一
    百九十二件之竊車勒贖均有犯意聯絡，惟被告丙○○、丁○○、壬○○、丑○○
    等四人參與竊車勒贖及共犯範圍，如事實欄二、三、四所載，就其餘部分，查無
    證據足認渠等相互間或與甲○○間有共同竊車勒贖之犯意聯絡，因公訴人認此與
    前揭有罪部分有常業犯行或連續恐嚇取財犯行有裁判上或實質上一罪之關係，爰
    不另為無罪之諭知。至於附表一編號九一之犯罪事實，檢察官於本院審理中已減
    縮此次之犯行，僅係由被告丙○○與丁○○二人共同為之，被告甲○○並未參與
    （見原審九十三年六月二十五日第四頁筆錄），亦附此敘明。
八、被告甲○○已撤回上訴，自無庸論列。
據上論結，應依刑事訴訟法第三百六十九條第一項前段、第三百六十四條、第二百九
十九條第一項前段、刑法第二十八條、第五十六條、第三百二十二條、第三百四十六
條第一項、第三百五十四條、第五十五條後段、第四十七條、第三十八條第一項第二
款，竊盜犯贓物犯保安處分條例第三條第一項第二款、第四條、第五條第一項前段、
罰金罰鍰提高標準條例第一條前段，判決如主文。
本案經檢察官陳建年到庭執行職務。
中      華      民      國    九十三    年      十      月    二十八    日
                              臺灣高等法院高雄分院刑事第八庭
                                  審判長法官  惠光霞
                                        法官  洪慶鐘
                                        法官  趙文淵
右正本證明與原本無異。
如不服本判決應於收受本判決後十日內向本院提出上訴書狀，其未述上訴理由者，
並得於提起上訴後十日內向本院補提理由書狀（均須按他造當事人之人數附繕本)「
切勿逕送上級法院」。
                                      書記官  吳新貞
中      華      民      國    九十三    年      十一      月     二     日
附錄：本判決論罪科刑法條：
刑法第三百二十二條
以犯竊盜罪為常業者，處一年以上七年以下有期徒刑。
刑法第三百四十六條第一項
意圖為自己或第三人不法之所有，以恐嚇使人將本人或第三人之物交付者，處六月以
上五年以下有期徒刑，得併科一千元以下罰金。
刑法第三百五十四條
毀棄、損壞前二條以外之他人之物或致令不堪用，足以生損害於公眾或他人者，處二
年以下有期徒刑、拘役或五百元以下罰金。
